臺灣彰化地方法院刑事判決　　　　　　　　　　　　　　九十二年度易字第五號
　　公　訴　人　臺灣彰化地方法院檢察署檢察官
　　被　　　告　甲○○
右列被告因賭博案件，經檢察官提起公訴（九十一年度偵字第六八七五號），本院判
決如左：
    主  文
甲○○共同連續意圖營利，聚眾賭博，累犯，處有期徒刑伍月，如易科罰金，以參佰
元折算壹日。
    事  實
一、甲○○曾有偽造有價證券、違反妨害兵役治罪條例案件及賭博前科，最近一次係
    因賭博案件，經法院判處有期徒刑五月，如易科罰金，以三百元折算一日確定，
    嗣於民國八十八年十一月二十五日易科罰金執行完畢。詎其仍不知悔改，竟意圖
    營利，共同基於聚眾賭博之概括犯意聯絡，自九十一年十月一日起，迄同月二日
    止，以每日一千元之代價，受僱於有共同犯意聯絡之乙○○（所涉聚眾賭博犯行
    ，業經本院判處有期徒刑六月，如易科罰金，以三百元折算一日確定在案）擔任
    載運賭客之司機工作，並駕駛車牌號碼ＲＪ－八七九○號自小客貨兩用車，至彰
    化縣溪湖交流道或溪湖國中附近搭載不特定之賭客前往乙○○向知情之丙○○（
    所犯意圖營利，供給賭博場所犯行，業經本院判處有期徒刑四月，如易科罰金，
    以三百元折算一日確定）所承租彰化縣溪湖鎮○○里○○路底大菜市場後門斜對
    面（重劃前地號為溪湖鎮○○○段四塊厝小段四四一之一，重劃後為溪湖鎮○○
    段九七八地號）迪斯角ＫＴＶ旁之鐵皮屋之公眾得出入之場所後，與提供骰子為
    賭具並擔任莊家之乙○○對賭，另有共同犯意聯絡之丁○○（所涉聚眾賭博犯行
    ，業經本院判處有期徒刑四月，如易科罰金，以三百元折算一日確定在案）則擔
    任會計及清場工作，而共同聚集不特定人在上址賭博財物。嗣於同月二日十六時
    三十分許，適有賭客楊銅河、張溪松、李芳陵、陳炯志、陳皇守等人在上址賭博
    財物時，為警當場查獲，經警依乙○○之供述，始循線查知上情。
二、案經彰化縣警察局溪湖分局報告臺灣彰化地方法院檢察署檢察官偵查起訴。
    理  由
一、訊據被告甲○○矢口否認有何意圖營利，聚眾賭博之犯行，並辯稱：伊中風行動
    不便，根本無法駕駛車牌號碼ＲＪ－八七九○號自小客貨兩用車為乙○○載運賭
    客云云，惟查：右揭犯罪事實，業據：
（一）被告於九十一年十月十四日警詢時自白稱：伊係在彰化縣溪湖鎮○○里○○路
      底大菜市場後門斜對面鐵皮屋之賭場擔任司機工作，現場主持人係乙○○，伊
      每日以一千元之代價受僱於乙○○，分別在溪湖國中及溪湖交流道等地接送賭
      客，接送之時間係自九十一年十月一日下午起，迄九十一年十月二日十六時三
      十分止等語無訛（詳偵查卷宗第三五頁反面）。至被告於本院九十三年五月六
      日審理時固辯稱：因警察要調五十幾個人當證人，伊怕麻煩，且警察說簽一簽
      ，那沒什麼，伊給警察方便，始承認前開情事云云（詳該日審判筆錄第十七頁
      ），惟由被告右揭供述，足知其前開自白並非出於強暴、脅迫、利誘、詐欺、
      疲勞訊問、違法羈押或其他不正之方法所取得，自得為證據，合此說明。
（二）核與共犯乙○○於九十一年十月二日及同月十四日警詢中供述：伊僱請甲○○
      開車，在溪湖國中、溪湖交流道等地接送賭客，薪資每日一千元，警方查獲時
      甲○○未在現場等語及本院九十三年二月四日審理時供稱：甲○○於十月二日
      當日有至賭場找伊，亦有載賭客回去，只是提前離開未遭警查獲等語相符（詳
      偵查卷宗第五頁、第三七頁反面、該日審判筆錄第四頁）。至共犯乙○○於本
      院九十三年五月六日審理時固證稱：伊未僱用甲○○載運賭客，甲○○僅於十
      月二日當日下午一點許至伊租屋處找伊，下午二點三十分左右離開，離開時甲
      ○○有載其友人回去，伊有給甲○○一千元油錢云云（詳該日審判筆錄第六頁
      ），惟被告如真係前往乙○○租處聊天，離開時順便搭載其友人離開，則乙○
      ○何庸給付一千元予被告充為油錢？又共犯乙○○嗣則改稱：因之前伊積欠另
      位來賭博友人吃飯錢一千元，該友人行動不便，伊即將一千元交給甲○○請其
      轉交云云（詳上開本院九十三年五月六日審判筆錄第八頁），除與其前開證述
      不符外，復與被告供稱：一千元未直接交給伊，係交給乙○○友人等語（詳上
      開審判筆錄第十九頁）有所歧異，從而，其前開於本院九十三年五月六日審理
      時之證詞，顯係事後維護被告之詞，而不足採信。
（三）復經賭客楊銅河、張溪松、李芳陵、陳炯志、陳皇守於警詢中證述：係甲○○
      駕駛車牌號碼ＲＪ－八七九○號自小客貨兩用車至溪湖國中前搭載前往賭場等
      語屬實（詳警詢卷宗第三二頁反面、第五○頁及其反面、第五四頁反面、第六
      七頁、第一一八頁）。而上開證人僅係單純前往賭場賭博財物之人，與被告素
      不相識，且無怨隙，當無設詞誣陷被告之理，況車牌號碼ＲＪ－八七九○號自
      小客貨兩用車確係被告駕駛之車輛，亦據共犯乙○○陳明在卷（詳上開審判筆
      錄第十一頁），更足徵前開證人證詞具有可信性而堪以採信。至被告於本院九
      十三年三月二十四日行準備程序時固陳稱：賭客於警詢所述之證詞伊不同意有
      證據能力等語（詳該日筆錄第五頁），惟由其於本院九十三年五月六日審理時
      供述：伊係不同意上開證人所述之內容等語（詳上開審判筆錄第十六頁），足
      知其係爭執前開賭客所為證詞之證明力，而非爭執右述賭客所為之證詞不可當
      為證據而無證據能力，是以，雖前開賭客於警詢之證言係屬審判外之陳述，惟
      既被告未於言詞辯論終結前聲明異議，則視為同意前開賭客於警詢之證言得作
      為證據，而有證據能力，附此敘明。
（四）至被告固以中風行動不便抗辯，縱認屬實，惟觀諸被告到庭陳述意見時無需依
      靠輔助工具即能行走，足知其尚有駕駛車輛之能力，是以，其前開辯解亦不足
      採。
（五）此外，復有房屋租賃契約書、彰化縣溪湖地政事務所以九十二年四月二日溪地
      一字第○九二○○○二○三六號函檢送重劃前後之土地登記簿謄本及彰化縣警
      察局溪湖分局以九十二年四月十日溪警刑字第○九二○○二三一一五號函檢送
      之土地登記謄本、地籍圖謄本、現場照片附卷可稽（分別附於警詢卷宗第九頁
      至第十二頁及本院卷內）。綜上，本件事證明確，被告犯行，洵堪認定，應依
      法論科。
二、查被告甲○○受僱賭場負責人乙○○擔任賭場司機之工作，核其所為，係犯刑法
    第二百六十八條之意圖營利，聚眾賭博罪。其與乙○○、丁○○就上開犯行，有
    犯意之聯絡，行為之分擔，皆為共同正犯，至公訴人固認被告僅係幫助犯，惟被
    告既係擔任載運賭客之工作，顯係從事聚眾賭博之犯罪構成要件行為，是以，公
    訴人此部分所認容有誤會。再其多次意圖營利，聚眾賭博之犯行，時間緊接，所
    犯復係構成要件相同之罪名，顯係出於概括之犯意反覆為之，為連續犯，應依刑
    法第五十六條之規定以一罪論，並加重其刑。第查：被告曾因賭博案件，經法院
    判處有期徒刑五月，如易科罰金，以三百元折算一日確定，嗣於八十八年十一月
    二十五日易科罰金執行完畢，此有臺灣高等法院被告全國前案紀錄表乙份在卷可
    稽，其於受有期徒刑執行完畢後五年內再犯有期徒刑以上之本罪，為累犯，應依
    刑法第四十七條之規定加重其刑，並遞加之。爰審酌被告犯罪時間尚短，然否認
    犯行，態度不佳，聚眾賭博財物，影響社會風氣及家庭安定，兼衡其犯罪之動機
    、方法、所生危害等一切情狀，量處如主文所示之刑，併諭知易科罰金之折算標
    準，以示懲儆。
據上論斷，應依刑事訴訟法第二百九十九條第一項前段，刑法第二十八條、第五十六
條、第二百六十八條、第四十七條、第四十一條第一項前段，罰金罰鍰提高標準條例
第一條前段、第二條，判決如主文。
本案經檢察官吳怡盈到庭執行職務。
中      華      民      國      九十三      年      五    月    二十    日
                                臺灣彰化地方法院刑事第三庭
                                    審判長法  官  余仕明
                                          法  官  黃玉齡
                                          法  官  游秀雯
右正本證明與原本無異。
如不服本判決，應於判決送達後十日內，向本院提出上訴狀（須附繕本）。
法院書記官  陳文俊
中      華      民      國      九十三      年      五    月    廿四    日
附錄本案論罪科刑法條全文
刑法第二百六十八條
意圖營利，供給賭博場所或聚眾賭博者，處三年以下有期徒刑，得併科三千元以下罰
金。
